臺灣高等法院花蓮分院刑事裁定　　　　　110年度聲字第219號
聲　請　人　臺灣高等檢察署花蓮檢察分署檢察官
受　刑　人　謝仁傑



上列聲請人因受刑人數罪併罰有二裁判以上，聲請定其應執行之
刑(110年度執聲字第105號)，本院裁定如下：
    主  文
謝仁傑因犯如附表所示之罪所處之刑，應執行有期徒刑參年拾月
。
    理  由
一、聲請意旨略以：受刑人謝仁傑因公共危險、違反槍砲彈藥刀
    械管制條例等數罪，先後經判決確定如附表，應依刑法第50
    條第1項但書第1款、第2項、第53條、第51條第5款規定，定
    其應執行之刑，爰依刑事訴訟法第477條第1項聲請裁定等語
    。
二、法律依據：
 (一)按裁判確定前犯數罪者，併合處罰之；數罪併罰，分別宣
     告其罪之刑，宣告多數有期徒刑者，於各刑中之最長期以
     上，各刑合併之刑期以下，定其刑期。但不得逾30年；數
     罪併罰，有二裁判以上者，依刑法第51條之規定，定其應
     執行之刑，刑法第50條第1項前段、第51條第5款、第53條
     分別定有明文。
 (二)次按定應執行刑，採限制加重原則，授權法官綜合斟酌被
     告犯罪行為之不法與罪責程度、各罪彼此間之關聯性(例如
     數罪犯罪時間、空間、各行為所侵害法益之專屬性或同一
     性、數罪對法益侵害之加重效應等)、數罪所反應被告人格
     特性與傾向、對被告施以矯正之必要性等，妥適裁量最終
     具體應實現之刑罰，以符罪責相當之要求。因此，法院於
     酌定執行刑時，應綜合上開條件，為妥適之裁量，俾符合
     實質平等原則，並於裁判內說明其裁量之理由，否則即有
     裁判不備理由之違誤(最高法院109年度臺抗字第600號裁定
     參照)。
 (三)又檢察官聲請定應執行刑之數罪中，倘有部分罪刑已執行
     完畢者，因僅係檢察官指揮執行時，應如何予以扣抵之問
     題，要與定應執行刑無涉(最高法院105年度臺抗字第907號
     裁定參照)。
 (四)另按依刑法第53條應依刑法第51條第5款至第7款之規定，
     定其應執行之刑者，由該案犯罪事實最後判決之法院之檢
     察官，聲請該法院裁定之，刑事訴訟法第477條第1項亦有
     明文規定。所謂該案犯罪事實最後判決之法院，係指最後
     審理事實諭知罪刑之法院而言(最高法院104年度臺非字第
     215號判決參照)，亦即專指有審理事實職權之第一、二審
     法院而言，不包括第三審法院在內(最高法院104年度臺抗
     字第144、281號裁定參照)。
 (五)再按數罪併罰之案件，於審判中，現雖有科刑辯論之機制
     ，惟尚未判決被告有罪，亦未宣告其刑度前，關於定應執
     行刑之事項，欲要求檢察官、被告或其辯護人為充分辯論
     ，盡攻防之能事，事實上有其困難。行為人所犯數罪，或
     因犯罪時間之先後或因偵查、審判程序進行速度之不同，
     或部分犯罪經上訴而於不同審級確定，致有二裁判以上，
     分別確定，合於數罪併罰之要件，依刑法第53條、第54條
     應依同法第51條第5款至第7款之規定，定其應執行之刑者
     ，刑事訴訟法第477條第1項規定由檢察官聲請該法院裁定
     之(有刑法第50條第1項但書之情形，執行中應由受刑人請
     求檢察官為聲請)。依上開規定雖僅檢察官得向法院聲請(
     刑事訴訟法第477條第2項另規定，受刑人或其法定代理人
     、配偶，亦得請求前項檢察官聲請之)，惟定應執行刑，不
     僅攸關國家刑罰權之行使，於受刑人之權益亦有重大影響
     ，除顯無必要或有急迫情形外，法院於裁定前，允宜予受
     刑人以言詞、書面或其他適當方式陳述意見之機會，程序
     保障更加周全(最高法院刑事大法庭110年度臺抗大字第489
     號裁定參照)。
三、經查：
 (一)受刑人因不能安全駕駛致交通危險罪、非法持有可發射子
     彈具殺傷力之槍枝罪，先後經臺灣花蓮地方法院(下稱花蓮
     地院)、本院判決判處如附表所示之刑，並均確定在案(如
     附表編號2所示之罪係經最高法院以110年度臺上字第4101
     號判決駁回受刑人之上訴而告確定)，有如附表所示判決書
     及臺灣高等法院被告前案紀錄表各1份在卷可稽；又如附表
     編號2所示之罪乃於如附表編號1所示之罪裁判確定前所犯
     ，而受刑人所犯如附表編號1所示之罪係得易科罰金之罪，
     如附表編號2所示之罪則係不得易科罰金之罪，惟受刑人就
     如附表所示各罪，業已請求檢察官聲請合併定其應執行之
     刑(見卷附刑事執行意見狀)，是檢察官依刑事訴訟法第477
     條第1項規定，聲請就如附表所示之罪合併定其應執行之刑
     ，洵屬正當，應予准許。
 (二)本院於民國110年10月25日將檢察官聲請書、受刑人定應執
     行刑案件一覽表等傳真至法務部矯正署花蓮監獄，經轉交
     受刑人後，受刑人表示：「(1)酒駕9萬2仟元已繳完易科罰
     金，煩請查詢；(2)無意見。」(見本院卷第37頁)，爰審酌
     受刑人所犯不能安全駕駛致交通危險罪、非法持有可發射
     子彈具殺傷力之槍枝罪，在犯罪方式、所侵害法益及罪質
     均非相同，且犯行時間亦未重疊，責任非難重覆程度較低
     ，再衡酌上開各罪在所侵犯之法益是否具有替代性及可回
     復性、責任非難重複程度等情，另考量上開各罪所反應行
     為人人格及犯罪傾向等情狀，以前揭外部界限與內部界限
     為基礎，就各罪所處之刑，定其應執行如主文所示之刑。
     另如附表編號1所示之罪原雖得易科罰金，但因與不得易科
     罰金之罪合併處罰之結果，本院於定應執行刑時，自無庸
     為易科罰金折算標準之記載；又如附表編號1所示之罪，雖
     已於109年3月6日易科罰金執行完畢，僅係檢察官指揮執行
     時如何扣抵之問題；再如附表編號2所示之罪，另宣告併科
     罰金之刑部分，依法應併執行之，是此部分無定應執行刑
     之必要，均附此敘明。
四、依刑事訴訟法第477條第1項，刑法第50條第1項前段、第2項
    、第53條、第51條第5款，裁定如主文。
中    華    民    國   110    年    11    月    1     日
            刑事第一庭  審判長法  官  林信旭
                              法  官  廖曉萍 
                              法  官  顏維助  
以上正本證明與原本無異。
如不服本裁定，應於裁定送達後5日內向本院提出抗告狀。抗告
書狀，並應敘述抗告之理由。
如因疫情而遲誤不變期間，得向法院聲請回復原狀。
中    華    民    國   110    年    11    月    2     日
                              書記官  秦巧穎